【裁判字號】    98,訴,71
【裁判日期】    980227
【裁判案由】    違反毒品危害防制條例
【裁判全文】
臺灣嘉義地方法院刑事判決                98年度訴字第71號
公  訴  人  臺灣嘉義地方法院檢察署檢察官
被      告  甲○○
                    現於臺灣嘉義監獄鹿草分監執行中
上列被告因違反毒品危害防制條例案件，經檢察官提起公訴（97
年度毒偵字第1790號），因被告於本院準備程序中就被訴事實為
有罪之陳述，經本院合議庭裁定由受命法官獨任以簡式審判程序
審理判決如下：
    主  文
甲○○施用第一級毒品，累犯，處有期徒刑壹年。扣案之第一級
毒品海洛因（淨重零點零柒貳肆公克）及海洛因殘渣袋壹個，均
沒收銷燬之；注射針筒貳支，沒收。
    事  實
一、甲○○前因施用毒品案件，經本院於民國94年1月13日，以
    93年度訴字第470號判決判處應執行有期徒刑1年確定，經於
    94年2月25日送監執行後，甫於95年2月13日縮短刑期出監。
    詎仍不知悔改，竟基於施用第1級毒品海洛因之犯意，於97
    年11月13日上午10時許，在嘉義市○○路與重興街之交岔路
    口附近之自用小客車內，以將海洛因混入礦泉水後，再以注
    射針筒注射大腿內側靜脈血管之方式，施用海洛因1次。嗣
    警於97年11月13日上午10時許，因偵辦竊盜案件而在上開地
    點臨檢盤查時，始當場查獲。並扣得海洛因1包（驗後淨重0
    .0724 公克）、海洛因殘渣袋1個及甲○○所有供施用第一
    級毒品使用之注射針筒2支。
二、案經臺南縣警察局學甲分局報告臺灣嘉義地方法院檢察署檢
    察官偵查起訴。
    理  由
一、本件被告所涉犯者為毒品危害防制條例第10條第1項之罪，
    非死刑、無期徒刑、最輕本刑為3年以上有期徒刑之罪或高
    等法院管轄第一審案件。本院行準備程序時，被告就被訴事
    實為有罪之陳述，經告知簡式審判程序之旨，並聽取檢察官
    及被告之意見後，本院爰依刑事訴訟法第273條之1第1項裁
    定由受命法官獨任進行簡式審判程序。故本件簡式審判程序
    之證據調查，依刑事訴訟法第273條之2之規定，不受同法第
    159條第1項、第161條之2、第161條之3、第163條之1及第
    164條至第170條規定之限制，合先敘明。
二、上開犯罪事實，業據被告坦承不諱，且有臺南縣警察局學甲
    分局採集尿夜姓名對照表、搜索、扣押筆錄、扣押物品目錄
    表、行政院衛生署草屯療養院97年12月8日草療鑑字第09712
    00035號鑑定書、長榮大學檢體資料97C144確認報告各1份及
    現場查獲照片18張在卷可稽，參以查獲時扣案之海洛因一包
    ，確含海洛因成分，驗餘淨重0.0724公克等情，亦有行政院
    衛生署草屯療養院鑑定書1份在卷可佐，均足資擔保被告於
    本院審理時所為之上開任意性自白確與事實相符，應堪採信
    。
三、又被告前因施用毒品案件，經本院於94年1月13日，以93年
    度訴字第470號判決判處應執行有期徒刑1年確定，有台灣高
    等法院被告前案紀錄表可按，其於5年內再犯本件施用毒品
    犯行，依毒品危害防制條例第23條第2項規定，應依法逕行
    追訴處罰。
四、查海洛因為毒品危害防制條例第2條第2項第1款所定之第一
    級毒品，故核被告所為，係犯毒品危害防制條例第10條第1
    項之施用第一級毒品罪。被告持有海洛因以施用，其持有之
    低度行為，應為該施用之高度行為所吸收，不另論罪。被告
    前因施用毒品案件，經本院於94年1月13日，以93年度訴字
    第470號判決判處應執行有期徒刑1年確定，經於94年2月25
    日送監執行後，甫於95年2月13日縮短刑期出監，有台灣高
    等法院被告前案紀錄表可按，其於受徒刑之執行完畢後，5
    年以內故意再犯本件有期徒刑以上之罪，為累犯，應依刑法
    第47條第1項規定加重其刑。審酌被告曾因施用毒品經強制
    戒治、判處徒刑執行完畢，且已有多次施用毒品經法院判刑
    之前科紀錄，猶未知警惕而再犯本案，足見其未徹底戒除施
    用毒品之惡習，惟念及施用毒品本質上係戕害自身健康之行
    為，尚未嚴重破壞社會秩序或侵害他人權益，且被告坦承犯
    行、犯後態度尚可暨其犯罪之動機、目的、手段、高中畢業
    之智識程度、從事業務工作、月薪約30,000元、目前離婚、
    有1名小孩等一切情狀，量處如主文所示之刑。扣案第一級
    毒品海洛因1包，經行政院衛生署草屯療養院鑑定結果，確
    含第一級毒品海洛因成分，係違禁物，應依毒品危害防制條
    例第18條第1項前段規定，沒收銷燬之；前開扣案之海洛因
    殘渣袋一個，因無證據證明得與殘留之海洛因析離，應視同
    第一級毒品海洛因，亦依毒品危害防制條例第18條第1項前
    段規定，宣告沒收銷燬之。至扣案之注射針筒2支，係被告
    所有，供其施用毒品所用之物，業據被告於審理時陳述明確
    ，爰依刑法第38條第1項第2款規定併宣告沒收。
據上論斷，應依刑事訴訟法第273條之1第1項、第299條第1項前
段，毒品危害防制條例第10條第1項，第18條第1項前段，刑法第
11條前段、第38條第1項第2款、第47條第1項，判決如主文。
本案經檢察官楊騏嘉到庭執行職務。
中    華    民    國    98    年    2     月    27    日
                  刑事第一庭    法  官  黃明展
以上正本證明與原本無異。
如不服本判決應於收受判決後10日內向本院提出上訴書狀，並應
敘述具體理由；其未敘述上訴理由者，應於上訴期間屆滿後20日
內向本院補提理由書（均須按他造當事人之人數附繕本）「切勿
逕送上級法院」。
中    華    民    國    98    年    2     月    27    日
                                書記官  張菀純
附錄本案論罪科刑法條全文：
毒品危害防制條例第10條
施用第一級毒品者，處 6 月以上 5 年以下有期徒刑。
施用第二級毒品者，處 3 年以下有期徒刑。


司法院資訊處製作；財團法人民間司法改革基金會備份。
